【裁判字號】    91,易,904
【裁判日期】    920124
【裁判案由】    毀損等
【裁判全文】
臺灣臺北地方法院刑事判決                          九十一年度易字第九○四號
    公  訴  人  臺灣臺北地方法院檢察署檢察官
    被      告  甲○○  男五十.
    選任辯護人  洪維煌  律師
右列被告因恐嚇等案件，經檢察官提起公訴（九十年度偵續字第二九三號），本院判
決如左：
    主  文
甲○○共同以加害生命之事，恐嚇他人致生危害於安全，處拘役肆拾日，如易科罰金
以佰元折算壹日。
被訴毀損部分公訴不受理。
    事  實
一、甲○○曾於七十四年間，因妨害自由等案件，經法院判處有期徒刑六月確定，而
    於七十四年十二月四日易科罰金執行完畢，與傅清權（業經臺灣臺北地方法院檢
    察署檢察官處分不起訴確定）為朋友關係，因知悉乙○○積欠傅清權新台幣（下
    同）二百萬元之債務未還，受傅清權之委託，於民國九十年一月九日，由傅清權
    帶領甲○○及另六名姓名年籍均不詳之成年男子至位於臺北市○○區○○路三段
    二０五之二號乙○○所經營之機車行處，再由甲○○持傅清權所交付之本院八十
    五年七月二十三日北院仁八十五民執丑五三五○字第二三二七三號，債務人為乙
    ○○，執行金額為二百萬元之債權憑證及甲○○與傅清權間訂立之債權讓與契約
    書等文書，與該六名姓名年籍均不詳之成年男子出面向乙○○索還上開債務，因
    乙○○認上開債務非其所積欠而未果，嗣甲○○竟與傅清權及該六名男子之其中
    四人共同基於恐嚇之犯意，於同年月二十日下午六時許，甲○○、傅清權二人並
    不出面，而委由該四名姓名年籍均不詳之成年男子至乙○○上址機車行向乙○○
    索討上開債務，因雙方談判無結果，由其中一名男子當場向乙○○恫嚇稱：「不
    要出門，否則會失蹤。」等語，以此加害生命之事，恐嚇乙○○，致生危害其安
    全。
二、案經乙○○訴由臺北市政府警察局文山第二分局報請臺灣臺北地方法院檢察署檢
    察官偵查起訴。
    理  由
壹、有罪部分
一、訊據被告甲○○固供陳有於九十年一月九日至上址告訴人所經營之機車行之事實
    ，惟矢口否認有何恐嚇犯行，辯稱：伊只是很和善的和告訴人談欠款的事，並無
    任何恐嚇言行，且九十一月二十日下午六時許伊並不在現場，證人丙○○也沒有
    看到伊，只有看到其他四個人云云，經查：右揭事實，業據告訴人乙○○於本院
    審理中指訴綦詳，其陳稱：「第一次去七個人，時間是一月九日，甲○○也有去
    ，其他六個人是他帶去的，我不知道叫什麼名字，甲○○應該知道。」、「（問
    ：如何知道是甲○○帶人來的？）甲○○有拿傅清權的債權憑證影本給我看，向
    我要這個債，我說這個債不是我欠的，甲○○當場打電話給傅清權，傅清權叫我
    接電話，在電話中和我說他全權委託甲○○，如何處理，叫甲○○看著辦。甲○
    ○當場叫我把蘇永寶找出來，說把他找出來我就沒事，沒有找出來我就有事，那
    天情形就這樣。第二次大概是第一次過了一個星期左右，來了四個人，甲○○沒
    有來，是第一次來的人其中的四個人，那時來的時候就比較凶，不過沒有發生什
    麼事，只有和我定日子，叫我還錢。第三次是一月二十日，也是第二次的那四個
    人來，甲○○沒有來，問我錢給不給，把我壓在椅子上，另外兩個人就去砸東西
    ，用我店內的鐵棒，砸了魚缸、電瓶、碗盤，而且其中一個人叫我不要出門，不
    然會失蹤，這四個人三次都有來。」、「（問：第三次去有幾個人？）四個人，
    他們四個人是穿傅清權公司的制服。（問：為何之前都沒有說那四個人穿傅清權
    公司的制服？）是因為黃禮樂提醒，我才想到。（問：你確定那個是傅清權公司
    的制服？）是團體服，憑良心講我也沒有看到有寫他們公司的制服，不過他們四
    個都穿一樣。」各等語，在偵查中並指稱：「他們說是他老大傅清權叫他們來的
    。」等語（見九十年度偵字第四九八二號卷第二十九頁反面），證人黃禮樂於本
    院審理中到庭結證稱：「（問：一月二十日下午六點的情形？）整個過程我都不
    知道，只看到結果，看到東西都砸壞了，我要到乙○○那裡，在等紅綠燈，看到
    一群人跑掉，我就到他那裡去，他說東西被砸了，我看到魚缸被打破，魚還在跳
    ，還有一些鍋、碗，我就叫他趕快報案嘛。（問：你看到人跑掉到去乙○○店內
    時間大概多久？）大概兩、三分鐘。」各等語，復有照片六幀顯示告訴人店內之
    水族箱、電瓶及碗盤等物，被損毀致不堪使用之情形，被告於本院審理中已坦認
    同年一月二十日至告訴人店內的四個人係其第一次於同年一月九日所帶六個人之
    其中四人，而本件債務原債權人為傅清權，被告亦稱伊純為幫朋友傅清權的忙，
    並未談妥有任何代價，且被告又陳明第一次即同年一月九日，係傅清權帶領伊與
    其他六人同至告訴人經營之機車行，於本院審理時更陳明：「（問：第一次（即
    一月九日）帶去的六個人哪裡來的？）有一、兩個是在傅清權晃盛電器公司上班
    ，其他三、四個是我的朋友，原來是在一家企管顧問公司做一些股票。（問：你
    一個人帶去的？）六個人原來是在傅清權公司，從他公司去的。（問：六個人是
    哪裡找來的？）兩個是傅清權公司的，在他公司打工，另外四個是我朋友。」、
    「（問：當天與你去的六人何姓名？）兩個人是傅清權公司的員工，其他四人是
    傅清權的朋友。我是基於朋友的立場幫助傅先生，但是傅先生沒有想像中的有情
    有義，那是傅先生與池先生的債務問題，與我無關。（問：處理債務糾紛的代價
    ？）一毛錢都沒有給。（問：那你為何幫他？）他叫那六個人和我一起去的，傅
    先生本身也在。」各等語，且傅清權於本院訊問時亦稱：「（第一次是你叫甲○
    ○他們去的？）我帶甲○○一起去，我在外面，甲○○進去。」等語，綜據上述
    ，參互印證，傅清權既已直承同年一月九日係伊帶甲○○一起去告訴人的機車行
    ，伊在外面，甲○○進去等情，被告亦不否認同年一月二十日至告訴人店內的四
    個人係其第一次於同年一月九日所帶六個人之其中四人，而本件債務原債權人為
    傅清權，被告亦稱伊純為幫朋友傅清權的忙，並未取得任何代價，更陳明第一次
    去的六個人原來是在傅清權公司，從他公司出發去的。兩個人是傅清權公司的員
    工，其他四人是傅清權的朋友。我是基於朋友的立場幫助傅先生，但是傅先生沒
    有想像中的有情有義等情，足證本案係被告與傅清權及其他六名姓名年籍均不詳
    之成年男子，為圖使傅清權之債權獲償，而共同基於恐嚇之意思，由其中一不詳
    姓名男子以「不要出門，否則會失蹤。」等語之加害生命之事，恐嚇乙○○，致
    生危害其安全，本件事證已臻明確，被告犯行堪以認定，應依法論科。
二、核被告甲○○所為，係犯刑法第三百零五條之恐嚇危害安全罪。被告與傅清權及
    其他年藉姓名均不詳之成年男子四人間，均有犯意聯絡及行為分擔，皆為共同正
    犯。爰審酌被告係因幫朋友索債，思慮欠周而為本件犯行，惟其犯罪手段惡劣殊
    不可取，所為對社會安寧秩序有不良影響，犯罪後能積極尋求與告訴人和解，尚
    有悔意等一切情狀，量處如主文所示之刑，並諭知易科罰金之折算標準。
貳、不受理部分
一、公訴意旨另以：被告甲○○與傅清權及其他年藉姓名均不詳之成年男子四人共同
    基於毀損器物之犯意聯絡，於九十年一月二十日下午六時許，甲○○、傅清權二
    人並不出面，而委由該四名年籍姓名均不詳之成年男子至乙○○上址店內，砸毀
    店內所有之水族箱、電瓶及碗盤等物，致不堪使用，足以生損害於乙○○，因認
    被告另涉犯刑法第三百五十四條之毀損器物罪嫌等語。
二、按告訴乃論之罪，告訴人於第一審辯論終結前得撤回其告訴，又告訴經撤回者，
    應諭知不受理之判決，刑事訴訟法第二百三十八條第一項、第三百零三條第三款
    定有明文。查本件告訴人乙○○告訴被告甲○○毀損器物罪，起訴書認係觸犯刑
    法第三百五十四條之罪名，依同法第第三百五十七條規定，須告訴乃論，茲據告
    訴人撤回告訴，依照首開說明，應為諭知不受理之判決。
據上論斷，應依刑事訴訟法第二百九十九條第一項前段、第三百零三條第三款，刑法
第二十八條、第三百零五條、第四十一條第一項前段，罰金罰鍰提高標準條例第一條
前段、第二項，判決如主文。
本案經檢察官陳清茂到庭執行職務
中      華      民      國      九十二    年    一    月    二十四      日
                                      臺灣臺北地方法院刑事第六庭
                                          法    官    吳  孟  良
右正本證明與原本無異。
如不服本判決，應於判決送達後十日內，向本院提出上訴狀。
                                          書 記 官    田  華  仁
中      華      民      國      九十二    年    一    月    二十七      日
附錄本案論罪科刑法條全文：
刑法第三百零五條：
以加害生命、身體、自由、名譽、財產之事，恐嚇他人致生危害於安全者，處二年以
下有期徒刑、拘役或三百元以下罰金。


司法院資訊處製作；財團法人民間司法改革基金會備份。
